【裁判字號】    90,訴,1480
【裁判日期】    901217
【裁判案由】    懲治盜匪條例等
【裁判全文】
臺灣臺南地方法院刑事判決              九十年度訴字第一四八號
    公  訴  人  臺灣臺南地方法院檢察署檢察官
    被      告  卯○○
    被      告  午○○
    公設辯護人  乙○○
右列被告因            案件，經檢察官提起公訴 (八十  年度偵字第        號)
，本院判決如左：
    主  文
    事  實
    理  由
據上論斷，應依刑事訴訟法第二百九十九條第一項前段、刑法第      判決如主文。
本案經檢察官      到庭執行職務
中    華    民    國      八十        年               月               日
                                  臺灣臺南地方法院刑事第    庭
        法  官
右正本證明與原本無異。
如不服本判決，應於判決送達後十日內，向本院提出上訴狀。
                                          書記官
中    華    民    國      八十        年               月               日
        犯罪事實
一、卯○○、午○○與李英信（併案由台灣台南地方法院審理）共同基於意圖為自己
    不法所有之犯意聯絡，及卯○○與李英信共同基於意圖為自己不法所有之概括犯
    意聯絡，連續於（一）民國九十年八月二十日上午五時十五分許，在台南縣仁德
    鄉○○村○○路四十五之一號「環球土雞城」，卯○○、午○○及李英信三人，
    趁壬○○、寅○○○、董進興、陳淑款、巳○○及子○○等人在屋內打麻將未關
    門之際，分持西瓜刀、戴口罩、面套侵入該處，揮舞西瓜刀並喝令壬○○等人「
    全部蹲下」等語，致使壬○○等人不能抗拒，隨即搜刮屋內之人身上財物，共計
    現金新台幣（下同）三千九百元及紅色小皮包一只，巳○○則趁卯○○等三人急
    於搜刮財物之際，以椅子及鋸子反抗，並以鋸子擊傷午○○右膝下方及卯○○左
    手腕，李英信見狀即持西瓜刀揮砍巳○○頭部、背部等處及子○○之左手臂成傷
    （子○○傷害部分未據告訴），卯○○等三人並趁亂逃逸，現場則遺留卯○○所
    持之西瓜刀斷裂之刀柄、刀刃及口罩，李英信則因跌倒而將搶得之紅色小皮包遺
    留現場屋外。（二）九十年九月十日凌晨二時十五分許，在台南市○○路○段五
    十九號「堂宋遊藝場」，卯○○與李英信及年籍姓名不詳之成年男子，分持西瓜
    刀、戴手套、便帽、口罩，由卯○○在外把風，李英信及該名不詳年籍姓名之男
    子進入該遊藝場後，先喝令服務員張盈婷及其友人庚○○、客人戊○○三人不許
    動，致使張盈婷等人不能抗拒，並搜刮戊○○身上財物後，強押三人進入廁所內
    反鎖，剝奪渠等行動自由，再搜刮店內物品，共計掠得女用手提袋一個（庚○○
    所有，內有身分證、提款卡、行照、電腦檢定執照及會計丙級檢定執照）、男用
    皮包一個（戊○○所有，內有電話卡三張、信用卡二張、提款卡一張及身分證）
    、行動電話二支、鑰匙二付、金戒指二只及現金三萬六千元等物，現金由其等三
    人朋分花用殆盡，其餘之物則由李英信丟棄在台南市○○路底之鹽水溪橋下。（
    三）九十年九月二十五日凌晨四時三十分許，在台南市○○路三０七巷一一九號
    派報站，卯○○與李英信，見丁○○、己○○、丙○○及癸○○四人在屋內打麻
    將，即分持西瓜刀、戴便帽、口罩進入，並以刀架在丁○○及己○○之脖子上，
    喝令稱：「求財，不要動，把身上財物拿出來。」等語，致使丁○○等人不能抗
    拒，任由卯○○、李英信搜刮身上之財物，共計搶得現金五千四百元，行動電話
    二支、戒指二個、勞力士手錶二只及普通手錶一只，得手後，將丁○○等四人趕
    入屋內廁所反鎖，剝奪渠等行動自由後逃逸；卯○○除分得現金二千餘元外，並
    將所分得之勞力士手錶一只持往嘉義市○○○路「會記當鋪」典當，得款四萬元
    亦花用殆盡。（四）九十年十月一日凌晨二時三十分許，在台南市○○路○段五
    三三巷一號，見丑○○、辛○○、甲○○及辰○○在屋內打麻將，卯○○、李英
    信二人分持西瓜刀、戴便帽、口罩侵入後，將西瓜刀架在丑○○等人脖子上，喝
    令：「搶劫，快交出身上的錢來，如果不交出來，被搜到要持刀向頭頂砍下，給
    你死。」等語，致使其等不能抗拒，而將身上現金共計五萬七千六百元交出，隨
    即將丑○○等四人趕入屋內廁所，剝奪渠等行動自由，卯○○、李英信二人則繼
    續在屋內翻箱倒櫃搜索財物，於此之際，丑○○自廁所內衝出，並大喊「不要走
    」，卯○○、李英信聞聲則向外逃逸，經丑○○持鋤頭騎乘機車自後追捕，而於
    台南市○○路一二八巷四號前追及卯○○，二人發生扭打，卯○○將丑○○打倒
    ，致其受有右前臂、左腰、雙小腿擦傷等傷害，並趁機搶奪丑○○騎乘而來之機
    車欲逃跑，經丑○○自後將其推倒，並繼續纏鬥，適經警聞訊趕來而當場逮捕卯
    ○○，並循線追查，始查知上情。
二、案經丑○○訴由台南市警察局第五分局暨巳○○訴由台南縣警察局歸仁分局報告
    偵辦。
        證據並所犯法條
一、本件訊據被告卯○○、午○○對於前揭犯罪事實均坦承不諱，互核彼此供述情節
    相符，且經被害人壬○○、寅○○○、董進興、陳淑款、子○○、張盈婷、庚○○、戊○○、丁○○、己○○、丙○○、癸○○、辛○○、甲○○、辰○○及告
    訴人丑○○、巳○○於警訊時指述歷歷。並有西瓜刀一把、帽子一頂、刀鞘、刀
    柄、刀刃各一支扣案及相片十四張、會記當鋪當票影本一紙、診斷證明書一紙及
    贓物認領保管單二紙在卷可證。事證明確，被告卯○○、午○○等之犯嫌，均堪
    予認定。
二、核被告卯○○、午○○所為，均係犯懲治盜匪條例第五條第一項第一款之盜匪罪
    嫌、刑法第二百七十七條第一項之傷害罪嫌；被告卯○○另涉有刑法第三百零二
    條第一項之妨害自由罪嫌、第三百二十五條第三項、第一項之搶奪未遂罪嫌。被
    告卯○○、午○○及李英信三人間，有犯意聯絡，行為分擔，均應論為共同正犯
    。又被告卯○○所犯前開多次盜匪罪嫌、妨害自由及傷害罪嫌，時間緊接，構成
    要件相同，均顯係基於概括犯意為之，均應論以連續犯並加重其刑。又被告午○○所犯前開盜匪、傷害罪嫌及被告卯○○所犯前開連續盜匪、傷害、妨害自由罪
    嫌間，均具有方法結果之牽連關係，請依刑法第五十五條規定從重罪處斷。被告
    卯○○之連續盜匪罪嫌及搶奪未遂罪嫌間，犯意各別，構成要件不同，請分論並
    罰。扣案之西瓜刀一把、帽子一頂、刀鞘、刀柄、刀刃各一支，併請依法宣告沒
    收。又被告卯○○、午○○均為年輕力壯之人，不思進取，竟結夥持刀侵入民宅
    行搶，嚴重危害社會安寧，請從重量處被告午○○有期徒刑十五年；量處被告卯
    ○○無期徒刑以儆效尤。
三、依刑事訴訟法第二百五十一條第一項提起公訴。
                                    書  記  官
附錄法條：
中華民國刑法第二百七十七條
 (普通傷害罪)
傷害人之身體或健康者，處三年以下有期徒刑、拘役或一千元以下罰金。
犯前項之罪因而致人於死者，處無期徒刑或七年以上有期徒刑；致重傷者
，處三年以上十年以下有期徒刑。
中華民國刑法第三百零二條
 (剝奪他人行動自由罪)
私行拘禁或以其他非法方法，剝奪人之行動自由者，處五年以下有期徒刑
、拘役或三百元以下罰金。
中華民國刑法第三百二十五條
 (普通搶奪罪)
意圖為自己或第三人不法之所有，而搶奪他人之動產者，處六月以上五年
以下有期徒刑。
因而致人於死者，處無期徒刑或七年以上有期徒刑，致重傷者，處三年以
上十年以下有期徒刑。
第一項之未遂犯罰之。
懲治盜匪條例第五條
 (普通盜匪罪)
有左列行為之一者，處無期徒刑或七年以上有期徒刑：
一  意圖為自己或第三人不法所有，以強暴、脅迫、藥劑、催眠術或他法
    ，致使不能抗拒而取他人之物或使其交付者。
二  發掘墳墓而盜取殮物者。
三  藏匿或包庇盜匪者。
前項第一款之未遂犯罰之。
預備犯第一項第一款之罪者，處一年以下有期徒刑。


司法院資訊處製作；財團法人民間司法改革基金會備份。
